# 请教陈版主，关于套期保值的会计处理

提问人：shenjiyuan 时间：2020-07-09 14:08:00
陈版主： 你好，我们想请教关于套期保值会计处理的问题。公司主要经营油田开采，为了避免油价产生的波动，以未来 12 个月的交易做了套期保值。公司于 2019 年 7 月 1 日之前，对套期保值业务采用金融工具准则处理；对于7 月 1 日后的业务，企业进行指定，采用《企业会计准则第 24 号-套期保值》核算。
根据《企业会计准则第 28 号——会计政策、会计估计变更和差错更正》第五条，下列各项不属于会计政策变更：
（一）本期发生的交易或者事项与以前相比具有本质差别而采用新的会计政策。请教陈版主，套期保值业务适用准则的修改，是否合适，是否属于会计政策变更。

回答人：chenyiwei
由于套期会计方法的运用属于管理层指定，且即使对于满足准则规定条件的交易也可以选择不运用套期会计方法，故该事项不属于会计政策变更，无需追溯调整。